---
title: "Shapiro–Wilk test"
output: html_notebook
---

**Критерий Шапиро-Уилка** используется для проверки гипотезы H0: «случайная величина *X* распределена нормально» и является одним наиболее эффективных критериев проверки нормальности.

Проверяем распределение ширины чашелистника на нормальность  
*H0*: распределение нормальное  
*H1*: распределение не нормальное
```{r, include=FALSE}
library(datasets)
library(ggplot2)

data(iris)
```

```{r}
summary(iris$Sepal.Width)
```

```{r, echo=FALSE}

ggplot(data = iris, aes(Sepal.Width)) + 
  geom_histogram(col="dark gray", 
                 bins = 30,
                 alpha = .4,
                 fill = "dark gray",
                 aes(y = ..density..)) +
  geom_density(col = "blue") + 
  labs(title="Гистограмма ширины чашелистника") +
  labs(x = "Ширина чашелистника", y = "Количетсво")
```

```{r}
shapiro.test(iris$Sepal.Width)
```
$α = 0.05$  
$p > α =>$ принимаем нулевую гипотезу  
Вероятность получить такое же или более экстремальное распределение
составляет *0.1012*, что выше нашего уровня значимости.

Распределение данных **не существенно** отиличается от нормального.
Гипотеза о нормальности распределения **не отвергается**.
